Datos generales	Actividades formación Activi		des evaluador	Apropiación social	Producción bibliográfica	Producción Técnica
Más información	Producción en arte	Buscar				

Hoja de vida

Nombre	ALVARO RAMIREZ RESTREPO		
Nombre en citaciones	RAMIREZ RESTREPO, ALVARO		
Nacionalidad	Colombiana		
Sexo	Masculino		

Redes sociales académicas

Academia.edu

LinkedIn

Identificadores de autor

Open Researcher and Contributor ID (ORCID)

Formación Académica

Maestría/Magister Univ Austral De Chile

Magister En Administración

Enerode1994 - de 1996

La información de futuros como insumo de la Dirección Estratégica de Empresas: El caso de las empresas de la Provincia de Valdivia - Chile.

Pregrado/Universitario UNIVERSIDAD DE LA SABANA

ADMINISTRACION DE EMPRESAS

Enerode1981 - de 1986

La Prestación Social de desempleo en Colombia

Formación Complementaria

Cursos de corta duración Fundación Uruguaya de Cooperación y Desarrollo Solidarios

IV Curso de Formación de Entrenadores Para La Capa

Enerode1993 - de 1993

Extensión UNIVERSIDAD DE LA SABANA

Diplomado En Informática Para La Docencia

Enerode2001 - de 2001

Extensión UNIVERSIDAD DE LA SABANA

Diplomado En Dirección Empresarial Pid

Enerode1991 - de 1991

Extensión Tecnológico de Monterrey

Diplomado En Negocios Electrónicos

Enerode2001 - de 2001

Experiencia profesional

Centro De Estudios Aeronáuticos (Cea)

Dedicación: 20 horas Semanales Febrero de 2022 de

- Actividades de docencia
 - Docencia/Enseñanza de Graduación Nombre del curso: Principios de Administración, 17 Julio 2024 Diciembre 2024

Actividades de investigación

- Investigación y Desarrollo - Titulo: Modelo de negocios de las Aerolíneas de Bajo Costo Enero 2024 Enero

UNIVERSIDAD AUTONOMA DE BUCARAMANGA

Dedicación: O horas Semanales Junio de 2000 de

- Actividades de administración
 - Miembro de consejo de centro Cargo: Otro (especifique)Profesor Julio de 2000 de

Actividades de docencia

Pregrado - Nombre del curso: Prospectiva estratégica, Junio 2000

Dirección de Librerias

Dedicación: 0 horas Semanales Enero de 1984 de

Actividades de administración

- Dirección y Administración - Cargo: Director Administrativo Enero de 1984 de

UNIVERSIDAD DE LA SABANA

Dedicación: O horas Semanales Agosto de 1995 Noviembre de 1998

Actividades de administración

- Miembro de consejo de centro Cargo: Otro (especifique)Profesor Asistente Agosto de 1995 de Actividades de docencia
- Especialización Nombre del curso: Prospectiva, Febrero 1998
- Especialización Nombre del curso: Prospectiva, Febrero 1997
- Especialización Nombre del curso: Prospectiva, Febrero 1997 Noviembre 1998
- Especialización Nombre del curso: Gerencia de Mercadeo, Febrero 1997
- Pregrado Nombre del curso: Fundamentos de Mercadeo, Agosto 1995
- Pregrado Nombre del curso: Mercadeo estratégico, Agosto 1995

Datos generales Actividades formación Actividades evaluador | Apropiación social Producción bibliográfica Producción Técnica

Más información

Buscar

Producción en arte

Escueia de Auditoria

Actividades de investigación

Pasantías - Titulo: Abril 1994 Julio 1995

Univ Austral De Chile

Dedicación: 0 horas Semanales Abril de 1994 Julio de 1995

Dedicación: 0 horas Semanales Abril de 1994 Julio de 1995

Actividades de administración

- Miembro de consejo de centro - Cargo: Profesor titular Abril de 1994 Julio de 1995

Salvat Editores Colombiana

Dedicación: O horas Semanales Agosto de 1984 Enero de 1990

Actividades de administración

- Miembro de consejo de centro - Cargo: Otro (especifique)Director Administrativo Lib Agosto de 1984 Enero de 1990

Áreas de actuación

- Ciencias Sociales -- Geografía Social y Económica -- Estudios Urbanos (Planificación y Desarrollo)
- Ciencias Sociales -- Economía y Negocios -- Negocios y Management

Líneas de investigación

- Prospectiva Estratégica, Activa: Si
- Gestión de la Aviación, Activa: Si

Reconocimientos

- Premio Superley de Mercadeo, CADENALCO de 1998
- Alumno distinguido, UNIVERSIDAD DE LA SABANA de 1981

Los ítems de producción con la marca 🗹 corresponden a productos avalados y validados para la última Convocatoria Nacional para el Reconocimiento y Medición de Grupos de Investigación, Desarrollo Tecnológico o de Innovación y para el Reconocimiento de Investigadores del SNCTel

Trabajos dirigidos/tutorías

• Trabajos dirigidos/Tutorías - Monografía de conclusión de curso de perfeccionamiento/especialización

ALVARO RAMIREZ RESTREPO, Plan Prospectivo de Inversión extranjera y el Comercio exterior en la Región Caribe UNIVERSIDAD DE LA SABANA Estado: Tesis concluida Diplomado En Prospectiva Para El Desarrollo Region, 1997. Dirigió como: Tutor principal, Persona(s) orientada(s): Ivan de Jesus Loaiza Roys 0 meses, Tutor(es)/Cotutor(es): ALVARO RAMIREZ RESTREPO, IVAN DE JESUS LOAIZA ROYS,

Areas:

Ciencias Sociales -- Geografía Social y Económica -- Estudios Urbanos (Planificación y Desarrollo),

Sectores:

Actividades de asesoramiento y consultoría a las empresas - Otras actividades de asesoramiento y consultoría a las empresas, Desarrollo Urbano, Planeamiento y gestión de las ciudades, incluso política y planeamiento de vivienda,

Trabajos dirigidos/Tutorías - Monografía de conclusión de curso de perfeccionamiento/especialización

ALVARO RAMIREZ RESTREPO, Plan Prospectivo y Estratégico de transportes del departamento de Cordoba al 2010 UNIVERSIDAD DE LA SABANA Estado: Tesis concluida Diplomado En Prospectiva Para El Desarrollo Region, 1999. Dirigió como: Tutor principal, Persona(s) orientada(s): Alfredo Anaya y Juan Carlos Garcia 0 meses, Tutor(es)/Cotutor(es): ALFREDO ANAYA, ALVARO RAMIREZ RESTREPO, JUAN CARLOS GARCIA, Areas:

Ciencias Sociales -- Geografía Social y Económica -- Estudios Urbanos (Planificación y Desarrollo),

Sectores:

Actividades de asesoramiento y consultoría a las empresas - Otras actividades de asesoramiento y consultoría a las empresas, Desarrollo Urbano, Logística de transporte, almacenamiento y comunicaciones,

· Trabajos dirigidos/Tutorías - Monografía de conclusión de curso de perfeccionamiento/especialización

ALVARO RAMIREZ RESTREPO, Plan Prospectivo de la Cadena de cueros en Colombia UNIVERSIDAD DE LA SABANA Estado: Tesis concluida ESPECIALIZACION EN GERENCIA ESTRATEGICA, 2002. Dirigió como: Tutor principal, Persona(s) orientada(s): Elis Ustate 0 meses, Tutor(es)/Cotutor(es): ALVARO RAMIREZ RESTREPO, ELIS USTATE,

Areas:

Ciencias Sociales -- Geografía Social y Económica -- Estudios Urbanos (Planificación y Desarrollo),

Actividades de asesoramiento y consultoría a las empresas - Otras actividades de asesoramiento y consultoría a las empresas, Desarrollo Urbano, Desarrollo rural,

🗸 Trabajos dirigidos/Tutorías - Trabajo de grado de maestría o especialidad clínica

ALVARO RAMIREZ RESTREPO, DISEÑO DE UN MODELO GESTIÓN DE INFORMACIÓN APLICADA PARA UNA PYME DEL SECTOR ADUANERO - AINTERCARGA S.A.S. ESCUELA COLOMBIANA DE INGENIERIA JULIO GARAVITO Estado: Tesis concluida MAESTRÍA EN GESTIÓN DE INFORMACIÓN, 2017. Dirigió como: Tutor principal, Persona(s) orientada(s): MARVIN EMEL BARBUDO NAVARRO Tutor(es)/Cotutor(es): ALVARO RAMIREZ RESTREPO,

Ciencias Sociales -- Geografía Social y Económica -- Estudios Urbanos (Planificación y Desarrollo),

Trabajos dirigidos/Tutorías - Trabajo de grado de maestría o especialidad clínica

Datos generales Actividades formación Actividades evaluador Apropiación social Producción bibliográfica Producción Técnica

Más información Producción en arte Buscar ACARA Tutor(es)/Cotutor(es): ALVARO RAMIREZ RESTREPO,

Areas:
Ciencias Sociales -- Geografía Social y Económica -- Estudios Urbanos (Planificación y Desarrollo),

Jurado en comités de evaluación

· Datos complementarios - Jurado/Comisiones evaluadoras de trabajo de grado - Maestría

ALVARO RAMIREZ RESTREPO, *Titulo:* Diseño de un modelo para medir el efecto de la integración de la información en los procesos de negocio del sector industrial. Estudio de caso: proceso de ofertas y licitaciones de una industria en Bogotá *Tipo de trabajo presentado:* Proyecto de grado/Tesis *en:* ESCUELA COLOMBIANA DE INGENIERIA JULIO GARAVITO programa académico MAESTRÍA EN GESTIÓN DE INFORMACIÓN Nombre del orientado: JORGE ENRIQUE ROA SANCHEZ Areas:

Ciencias Sociales -- Geografía Social y Económica -- Estudios Urbanos (Planificación y Desarrollo),

Eventos científicos

2 1 Nombre del evento: UNIV86 *Tipo de evento:* Congreso *Ámbito:* Nacional *Realizado el:1986-01-01 00:00:00.00.0,* en Roma - Viale b. Buozzi Instituciones asociadas

• Nombre de la institución:Instituto para la Cooperación Universitaria ICU Tipo de vinculaciónPatrocinadora

Participantes

- Nombre: ALVARO RAMIREZ RESTREPO Rol en el evento: Organizador
- 2 Nombre del evento: Il Encuentro Iberoamericano de Estudios Prospectivos Tipo de evento: Encuentro Ámbito: Nacional Realizado el:1999-01-01 00:00:00.0, en Ciuda México Auditorio "Alfonso Caso" Ciudad Universitaria

Instituciones asociadas

• Nombre de la institución:UNIVERSIDAD NACIONAL AUTÓNOMA DE MÉXICO Tipo de vinculaciónPatrocinadora

Participantes

- Nombre: ALVARO RAMIREZ RESTREPO Rol en el evento: Organizador
- ☑ 3 Nombre del evento: Stage de Especialización en Prospectiva y estrategia *Tipo de evento:* Seminario *Ámbito*: Nacional *Realizado el:1997-01-01 00:00:00.00.0, en Zaraut.* Vasco) Zarautz

Instituciones asociadas

• Nombre de la institución:Prospektiker Instituto Europeo de Prospectiva Tipo de vinculaciónPatrocinadora

Participantes

- Nombre: ALVARO RAMIREZ RESTREPO Rol en el evento: Organizador
- 4 Nombre del evento: IV Encuentro Iberoamericano de Estudios Prospectivos Tipo de evento: Encuentro Ámbito: Nacional Realizado el:2000-01-01 00:00:00.0, en La F. Auditorio Universidad de La Habana

Productos asociados

- Nombre del producto: Estado del Arte de las publicaciones y Centros de Futuro. Tipo de producto: Producción bibliográfica Trabajos en eventos (Capítulos de memoria) Resumen
- Nombre del producto: De la Planeación Estratégica a la Prospectiva estratégica Tipo de producto: Producción bibliográfica Trabajos en eventos (Capítulos de memoria) Resumen

Instituciones asociadas

• Nombre de la institución:Universidad De La Habana Tipo de vinculaciónPatrocinadora

Participantes

- Nombre: ALVARO RAMIREZ RESTREPO Rol en el evento: Organizador
- **♦ 5 Nombre del evento:** Ninth General Assembly *Tipo de evento:* Congreso Ámbito: Nacional *Realizado el:1999-01-01 00:00:00.0.* en Washington Hotel Hilton Instituciones asociadas
 - Nombre de la institución:World Future Society Tipo de vinculaciónPatrocinadora

Participantes

- Nombre: ALVARO RAMIREZ RESTREPO Rol en el evento: Organizador
- **⊘** 6 Nombre del evento: Eighth General Assembly *Tipo* de evento: Congreso Ámbito: Nacional *Realizado* el:1996-01-01 00:00:00.0, en Washington Hotel Hilton Instituciones asociadas
 - Nombre de la institución: World Future Society Tipo de vinculación Patrocinadora

Datos generales Actividades formación Actividades evaluador | Apropiación social Producción bibliográfica Producción Técnica Más información Buscar

💟 7 Nombre del evento: Expomanagement 99 Tipo de evento: Congreso Ámbito: Nacional Realizado el:1999-01-01 00:00:00.00., en BUENOS AIRES - Predio Ferial de Pa

Producción en arte

Instituciones asociadas

• Nombre de la institución:Revista Gestión Tipo de vinculaciónPatrocinadora

• Nombre: ALVARO RAMIREZ RESTREPO Rol en el evento: Organizador

8 Nombre del evento: Il Encuentro Internacional de Investigadores Tipo de evento: Encuentro Ámbito: Realizado el:2001-01-01 00:00:00.0, en BOGOTÁ, D.C. -

• Nombre del producto:Los empresarios y la Información de futuros Tipo de producto:Producción bibliográfica - Trabajos en eventos (Capítulos de memoria) - Resumen

Participantes

• Nombre: ALVARO RAMIREZ RESTREPO Rol en el evento: Asistente

Capitulos de libro

Tipo: Otro capítulo de libro publicado

ALVARO RAMIREZ RESTREPO, "De la Planeación Estratégica a la Prospectiva Estratégica" Planeación Prospectiva Estratégica. Teorías, Metodologías Y Buenas Prácticas En América Latina . En: México ISBN: 978-607-02-6715-4 ed: Ediciones Unam , v. , p.171 - 197 ,2015

Ciencias Sociales -- Geografía Social y Económica -- Estudios Urbanos (Planificación y Desarrollo),

Demás trabajos

• Demás trabajos - Demás trabajos

ALVARO RAMIREZ RESTREPO, La Prospectiva . En: Colombia, ,2001, finalidad: Apoyo a los cursos de Pregrado y postgrado

Areas:

Ciencias Sociales -- Geografía Social y Económica -- Estudios Urbanos (Planificación y Desarrollo),

Actividades de asesoramiento y consultoría a las empresas - Otras actividades de asesoramiento y consultoría a las empresas, Desarrollo Urbano, Desarrollo rural,

Proyectos

Tipo de provecto: Investigación y desarrollo

Estudio del modelo empresarial ¿bajo costo¿ para la prestación de servicios de transporte aéreo en Colombia

Inicio: Noviembre 2023 Duración

Resumen

En el presente proyecto de investigación se pretende analizar el modelo empresarial para la prestación de servicios de transporte aéreo denominado ¿bajo costo¿ y los aspectos que contribuyen a generar competitividad dentro de la industria aérea en general y específicamente en Colombia. Para lograrlo se realizará una caracterización del modelo de bajo costo en Colombia, posteriormente un análisis de condiciones de este modelo dentro del sistema de aviación civil de Colombia y así poder proponer recomendaciones para lograr la sostenibilidad del modelo en Colombia.